【裁判字號】    97,訴緝,19
【裁判日期】    980414
【裁判案由】    偽造有價證券等
【裁判全文】
臺灣宜蘭地方法院刑事判決              97年度訴緝字第19號
公  訴  人  臺灣宜蘭地方法院檢察署檢察官
被      告  丁○○
                    （現在臺灣臺北看守所另案羈押中）
選任辯護人  黃憲男律師
上列被告因偽造有價證券等案件，經檢察官提起公訴（96年度偵
字第1485號），及移送併案審理（96年度偵字第2982號），本院
判決如下：
    主  文
丁○○犯竊盜罪，處有期徒刑拾月，減為有期徒刑伍月。又共同
犯偽造有價證券罪，處有期徒刑參年陸月。如附表編號1、2所示
偽造西華客棧有限公司之支票及附表編號5所示偽造宜泰商業大
樓管理委員會之支票，偽造「西華客棧有限公司」、「戊○○」
、「黃煌村」印章各壹枚均沒收。又共同犯行使偽造私文書罪，
處有期徒刑拾月，減為有期徒刑伍月。台新銀行羅東分行九十六
年二月八日取款憑條上偽造「西華客棧有限公司」及「戊○○」
之印文，及偽造之「西華客棧有限公司」、「戊○○」印章各壹
枚，均沒收。應執行有期徒刑肆年。如附表編號1、2所示偽造西
華客棧有限公司之支票及附表編號5所示偽造宜泰商業大樓管理
委員會之支票；暨台新銀行羅東分行九十六年二月八日取款憑條
上偽造「西華客棧有限公司」及「戊○○」之印文，及偽造之「
西華客棧有限公司」、「戊○○」、「黃煌村」印章各壹枚，均
沒收。其餘被訴業務侵占部分無罪。
    犯罪事實
壹、丁○○係址設宜蘭縣羅東鎮○○路155號4樓「西華客棧有限
    公司」（下稱西華客棧公司）之營運經理，因積欠真實姓名
    不詳、自稱「陳功杰」之成年男子債務，經「陳功杰」一再
    催討，竟意圖為自己不法所有犯意，於民國96年2月5日上午
    10時許，在西華客棧公司內，利用職務之便，竊取如附表所
    示之支票6紙。於同日晚間，「陳功杰」及姓名年籍不詳之
    成年男子2名、成年女子1名（下稱『「陳功杰」等4人』）
    至西華客棧公司找丁○○，丁○○即與「陳功杰」等4人，
    共同基於供行使偽造有價證券之犯意聯絡，由「陳功杰」等
    4人於不詳時、地，委託不知情之刻印業者，盜刻「西華客
    棧有限公司」及該公司負責人「戊○○」、宜泰商業大樓管
    理委員會主任委員「黃煌村」等印章各1枚，再於同日某時
    ，與丁○○在西華客棧公司內，共同以上開盜刻之印章，接
    續加蓋在如附表編號1、2、5所示等3紙支票之發票人乙欄上
    ，並在編號1、5之支票上，偽填發票日均為96年2月8日，面
    額各為新臺幣（下同）145萬、89萬4千元，受款人均為丁○○；編號2之支票上則偽填發票日為96年4月30日，面額35萬
    元。而丁○○與「陳功杰」等4人完成發票行為後，隨即於
    96年2月6日9時54分許，由丁○○將附表編號1、5之支票存
    入其設於玉山銀行中壢分行之帳號0000000000000號帳戶，
    企圖提示兌現，足生損害於西華客棧公司、宜泰商業大樓管
    理委員會及金融管理機關對票據金融管理之正確性。另編號
    2之支票，丁○○則於96年4月20日在臺東縣臺東市之七里坡
    餐廳，贈與予不知情之乙○○。丁○○復與「陳功杰」等4
    人，共同基於行使偽造私文書及意圖為自己不法所有之犯意
    聯絡，由丁○○於同年2月8日某時許，持原置於西華客棧公
    司櫃檯抽屜內的西華客棧公司之台新國際商業銀行帳號0000
    0000000000號存摺至台新國際商業銀行羅東分行，先以上開
    盜刻之西華客棧公司、負責人戊○○之印章，偽蓋於該銀行
    所印製之取款憑條「存戶簽章」乙欄內，並偽填取款金額21
    萬8千元後，再將該紙偽造取款憑條、西華客棧公司台新國
    際商業銀行存摺交給不知情之台新國際商業銀行羅東分行櫃
    臺人員而行使之，致該銀行之經辦職員陷於錯誤，誤認丁○○係為存戶西華客棧公司授權提款之人，遂將21萬8千元現
    金交給丁○○，足生損害於西華客棧公司及台新國際商業銀
    行。而丁○○領得款項後，將上開存摺放回西華客棧公司櫃
    檯抽屜內，而領得之款項，其中18萬8千元交予「陳功杰」
    ，餘則留為己用。嗣因西華客棧公司職員發現上開支票失竊
    報警而循線查獲。而上開丁○○所提示如附表編號1、5 所
    示之支票，及由乙○○所提示如附表編號2所示之支票，均
    因西華客棧公司辦理掛失止付而未獲兌現。
貳、案經桃園縣政府警察局中壢分局報告臺灣桃園地方法院檢察
    署檢察官呈請臺灣高等法院檢察署檢察長令轉臺灣宜蘭地方
    法院檢察署檢察官偵查起訴及移送併案審理。
    理  由
壹、有罪部分：
一、按被告以外之人於審判外之言詞陳述，除法律別有規定外，
    不得作為證據，刑事訴訟法第159條第1項定有明文，本件就
    證人丙○○、戊○○、乙○○於警詢時之陳述，係屬被告以
    外之人於審判外之言詞陳述，被告業經爭執其證據能力，復
    無刑事訴訟法第159條之2至第159條之5可作為證據之情形，
    應認無證據能力。
二、訊據被告固坦承於96年2月5日，在西華客棧公司，利用職務
    之便，竊取如附表所示之支票6紙，及與「陳功杰」等4人共
    同偽造如附表編號1、2、5所示之支票，及於96年2月8日某
    時許，持前述取得西華客棧公司之台新國際商業銀行存摺至
    台新國際商業銀行羅東分行，以盜刻之西華客棧公司、負責
    人戊○○之印章，偽蓋於該銀行所印製之取款憑條「存戶簽
    章」乙欄內，盜領21萬8千元之事實，但否認有將如附表編
    號1、5所示之支票存入其設於玉山銀行中壢分行之帳號0000
    000000000號帳戶，並將如附表編號2所示之支票交付予乙○○云云。惟查：
（一）被告將如附表編號1、5之所示支票存入其設於玉山銀行中
      壢分行之帳號0000000000000號帳戶之事實，業據被告於
      警詢時供稱：「我在96年2月6日9時54分，至玉山銀行中
      壢分行持土銀支票面額894,000元及合庫銀行支票面額1,
      450,000元，存入我所有玉山銀行帳戶內（帳號：0000000
       000000）戶頭內。」等語（詳臺灣桃園地方法院檢察署
      96年度偵字第5531號卷第13頁），另於偵查中再次供明（
      詳同上卷第40頁）。且玉山銀行中壢分行帳號000000000
      0000號帳戶確係被告所申請使用之事實，亦有該帳號之存
      摺封面附卷可稽（詳同上卷第35頁），足證附表編號1、5
      所示之支票確由被告存入其之玉山銀行羅東分行帳號0000
      000000000號帳戶，其於審理中翻異前詞，不足採信。
（二）被告將附表編號2之支票交付乙○○之事實，業據證人乙○○於審理中證稱：前述支票係被告於96年4月20日在臺
      東縣臺東市靠海邊的七里坡餐飲店交付等語（詳本院卷第
      102頁）明確，並有臺灣票據交換所宜蘭縣分所退票理由
      單、合作金庫銀行羅東分行支票（發票人為西華客棧有限
      公司戊○○、支票號碼為IG0000000號、發票日為96年4月
      30日）、掛失止付票據提示人資料查報表、遺失票據申報
      書各1份附卷可稽（詳宜蘭縣警察局羅東分局刑案偵查卷
      宗第8至13頁），被告空言否認，尚無足採。
（三）此外，並有證人王怡婷於偵查中；證人戊○○、丙○○、
      甲○○於偵、審中之證述，及贓物認領保管單、桃園縣政
      府警察局中壢分局之扣押物品目錄表、支票號碼IG000000
      0號支票影本1份、台新國際商業銀行取款憑條、查獲丁○○西華客棧公司支票竊盜案印文比對照片、票據掛失止付
      通知書（支票號碼IG0000000、BBB0000000、BBB0000000
      、BBB00000000）、臺灣票據交換所宜蘭縣分所96年6月20
      日台票宜字第164號函暨所附臺灣土地銀行羅東分行支存
      戶宜泰商業大樓管理委員會及支票號碼BBB0000000號之支
      票影本、合作金庫商業銀行羅東分行96年8月28日合金羅
      營字第0960003843號函暨所附支票存款印鑑卡、退票印鑑
      卡、退票理由單、臺灣土地銀行羅東分行96年9月3日羅存
      字第09 6000427號函暨所附發票人開戶印鑑卡、票據掛失
      止付通知書、及退票理由單、臺灣票據交換所宜蘭縣分所
      96 年5月17日台票字第136號函暨所附第00000000號票據
      退票理由單、原票據理由單、原票據正背面、提示人資料
      查報表及遺失票據申報書正副本等在卷可資佐證，本件事
      證明確，被告犯行堪予認定，應依法論科。
（四）至合作金庫商業銀行羅東分行96年8月28日合金羅營字第0
      960003843號函雖稱：支票號碼IG0000000號之支票上發票
      人之印文與開戶印鑑之印文相符云云（詳本院96年度訴字
      第291號卷第35頁）。惟查證人戊○○於審理中證稱：該
      紙支票上其印鑑章及公司章均為偽造等語（詳本院卷第10
      8頁），而依臺灣桃園地方法院檢察署96年度偵字第5531
      號卷第33頁所附支票彩色影本與戊○○之印文以肉眼比較
      ，就證人戊○○所圈選2處，確與其印文不符，是上開支
      票上之印文，應係偽造之印章所蓋，前開函文容有誤會，
      附此敘明。
三、核被告所為，係犯刑法第320條第1項之竊盜罪、同法第201
    條第1項之偽造有價證券罪、同法第216條、第210條之行使
    造文書罪、同法第339條第1項之詐欺取財罪。被告與「陳功
    杰」等4人間，就上開偽造有價證券、行使偽造私文書、詐
    欺取財犯行，具有犯意之聯絡及行為分擔，為共同正犯。查
    如附表編號1至3所示之支票係西華客棧公司所有及如附表編
    號4至6所示之支票係宜泰商業大樓管理委員會所有，惟上開
    6紙支票分別交由西華客棧公司人員王怡婷及甲○○保管，
    並均放於櫃檯抽屜內，業據證人王怡婷及甲○○證述明確（
    詳臺灣宜蘭地方法院檢察署96年度偵字第1485號卷第18、19
    頁），係侵害西華客棧公司對上開6紙支票之管領，應為單
    純一罪。又被告其偽造有價證券後，進而行使之輕度行為，
    應為偽造之重度行為所吸收，不另論罪。再其同時地接續簽
    發西華客棧公司所有如附表編號1、2所示之支票2紙，其侵
    害之法益相同，各行為之獨立性極為薄弱，依一般社會健全
    觀念，在時間差距上難以強行分開，在刑法評價上，以視為
    數個舉動之接續施行，合為包括之一行為予以評價，較為合
    理，顯係基於單一偽造有價證券犯意下之接續行為，只論以
    單純一罪為已足（最高法院86年度台上字第3295號參照）。
    又其同時簽發西華客棧公司所有如附表編號1、2所示之支票
    2紙及宜泰商業大樓管理委員會所有如附表編號5所示之支票
    1紙，為一行為觸犯數罪名之同種想像競合犯，應從一重處
    斷。又其偽造私文書（佯以「西華客棧公司之董事長戊○○
    」身分而填寫「取款憑條」）復持以行使，其偽造私文書之
    低度行為應為高度之行使偽造私文書所吸收；又被告盜刻「
    西華客棧有限公司」、「戊○○」、「黃煌村」印章之行為
    亦為偽造有價證券及偽造私文書之部分行為，又被告盜蓋「
    宜泰商業大樓管理委員會」、「盧岳秀」印章於附表編號5
    所示支票上之行為，亦為偽造有價證券罪之部分行為，均不
    另論罪。再被告偽造「取款憑條」並提交不知情之銀行行員
    以行使之目的，係在使銀行行員陷於錯誤而同意給付相當於
    「取款憑條」所載之金額；換言之，被告行使偽造私文書即
    其「詐取財物」行為之一部，並因而觸犯構成要件不相同之
    法條罪名，為異種想像競合犯，應從一較重之刑法第216條
    、第210條之行使偽造私文書罪處斷。又其所犯刑法第320條
    第1項之竊盜罪、刑法第201條第1項之偽造有價證券罪、刑
    法第216條、第210條之行使偽造私文書罪等犯行，犯意各別
    ，行為互殊，應予分論併罰。爰審酌被告係西華客棧公司之
    營運經理，竟利用職務之便，竊取該公司之支票，進而偽造
    支票並持以行使，及持公司之存摺盜領存款，所生危害非微
    ，暨其犯罪手段、犯後坦承犯行之態度等一切情狀，分別量
    處如主文所示之刑。查被告行為後，中華民國九十六年罪犯
    減刑條例業於96年7月4日公布，並自同年7月16日起施行，
    依該條例第2條第1項3款規定：犯罪在96年4月24日以前者，
    除中華民國九十六年罪犯減刑條例另有規定外，有期徒刑、
    拘役或罰金，減其刑期或金額1/2，且依本條例應減刑之罪
    ，未經判決確定者，於裁判時，減其宣告刑。依前項規定裁
    判時，應於判決主文同時諭知其宣告刑及減得之刑，同條例
    第7條亦有明定。查被告所犯刑法第320條第1項之竊盜罪及
    同法第216條、第210條之行使偽造私文書罪，其犯罪日期均
    在96年4月24日前，且所犯上開各罪，均符合上開減刑條例
    之規定，故爰於宣告刑後諭知其減得之刑。至所犯刑法第20
    1條第1項之偽造有價證券罪，因其宣告刑為3年6月，不適用
    上述減刑條例之規定，併此敘明。同時依條例第11條規定，
    定其應執行之刑。
四、附表編號1、2所示偽造西華客棧公司之支票及附表編號5所
    示偽造宜泰商業大樓管理委員會之支票（均含支票上偽造之
    印文），不問屬於犯人與否，均應依刑法第205條規定予以
    宣告沒收。被告所偽造西華客棧公司名義之台新銀行羅東分
    行取款憑條1紙，因已提出於該銀行而非屬被告所有，依法
    不得宣告沒收，但其上偽造「西華客棧有限公司」及「戊○○」之印文，仍應依刑法第219條之規定，予以宣告沒收。
    至被告與「陳功杰」等4人偽刻之「西華客棧有限公司」、
    「戊○○」、「黃煌村」印章各1枚，雖未扣案但無證據證
    明其業已滅失，應依刑法第219條宣告沒收。
五、至公訴人以被告於96年2月5日10時許，在西華客棧公司內尚
    竊取設於台新國際商業銀行帳號00000000000000號帳戶存摺
    1本云云。按刑法上之竊盜罪，須意圖為自己或第三人不法
    之所有，而竊取他人所有物，為其成立要件，若行為人祇因
    暫時之使用而取得之，用後即行歸還，既欠缺意思要件，自
    難以竊盜罪責相繩，最高法院71年度台上字第7031號判決意
    旨可資參照。查被告固坦承於上開時、地，拿西華客棧公司
    之上開存摺至台新國際商業銀行羅東分行提領21萬8千元之
    事實，惟辯稱：提領後即已將該存摺放回公司櫃檯或抽屜等
    語。而依證人丙○○所證稱：「（問96年2月8日查獲被告時
    ，台新國際商業銀行的存摺是在被告身上還是在何處？）是
    在公司抽屜內，就是在製作筆錄時我想到，才去清查，才發
    現遭偷領。」等語（詳本院卷第120頁），足證被告取走存
    摺，至台新國際商業銀行盜領金額後，已將該存摺放回西華
    客棧公司之抽屜內之事實，則被告目的係在盜領存款，並無
    將該存摺據為自己所有之意圖，依上開說明，自難以竊盜罪
    責相繩。惟檢察官認此部分與前述有罪部分，屬同一之竊盜
    行為之單純一罪關係，故不另為無罪之諭知，附此敘明。
貳、無罪部分：
一、公訴意旨以被告丁○○係西華客棧公司之營運經理，因需錢
    孔急，竟意圖為自己不法所有，於96年2月5日10時許，在西
    華客棧公司，利用職務之便，將西華客棧公司所交付而由被
    告保管之現金8,274元侵占入已，因認被告涉犯刑法第336條
    第2項業務侵占罪嫌云云。
二、按犯罪事實應依證據認定之，無證據不得認定犯罪事實；又
    不能證明被告犯罪者，應諭知無罪之判決；刑事訴訟法第15
    4條第2項、第301條第1項分別定有明文。次按認定犯罪事實
    應憑積極證據，倘積極證據不足以為不利於被告事實之認定
    時，即應為有利被告之認定，更不必有何有利之證據，最高
    法院30年度上字第816號著有判例。又按認定犯罪事實所憑
    之證據，雖不以直接證據為限，間接證據亦包括在內；然而
    無論直接或間接證據，其為訴訟上之證明，須於通常一般之
    人均不致有所懷疑，而得確信其為真實之程度者，始得據為
    有罪之認定，最高法院76年度臺上字第4986號判例意旨可資
    參照。
三、公訴人以被告涉犯刑法第336條第2項之業務侵占罪嫌，係以
    證人丙○○之證述為據。訊據被告堅決否認業務侵占犯行，
    辯稱：其業務範圍不包括零用金之保管，且零用金是會計小
    姐所交付，供其運用，以支付一些費用，而其當時尚未離職
    ，且當月薪水尚未領取，尚未作結算，並無業務侵占犯行等
    語。經查：依證人丙○○於審理中證稱：「（零用金）規定
    上被告是不用保管，因為他擔任經理，他是主管，所以可能
    會跟會計拿零用金，但是因為金額不大，所以公司沒有控管
    」（詳本院卷第120頁），「（問：你們公司有無零用金？
    何人保管？）當然有。零用金也是會計小姐保管。」，「（
    問：被告的職務上是否會保管零用金？）不可能。」，「（
    問：為何你在警詢中稱公司有給被告保管8,274元零用金？
    ）這部分96年2月8日案發之後，我有請會計小姐王怡婷清查
    看是否還有零用金遭被告挪用，王怡婷當時好像跟我說有部
    分的零用金給被告拿去用，但是詳細數額我現在不清楚，但
    好像是幾千元。」等語（詳本院卷第117、118頁）可知，零
    用金係西華客棧公司提供予被告用於業務上之需要，而由證
    人王怡婷交予被告使用。然證人王怡婷所交付予被告之零用
    金，被告是否已全數使用於業務，因西華客棧公司並無控管
    ，故未能查知，則在被告否認有侵占零用金，且公訴人復未
    能證明被告確有侵占上開零用金之情形下，自不得僅以因西
    華客棧公司會計王怡婷曾交付零用金8,274元予被告使用，
    即認定被告成立業務侵占罪。
四、綜上所述，被告對於現金8,274元是否確有業務侵占之犯行
    ，本院認為尚存有合理之懷疑，猶未到達確信其為真實之程
    度，自不能遽認被告確有前揭被訴之犯行。此外，檢察官復
    未提出其他積極證據，資以證明被告確有其所指上揭之業務
    侵占行為，揆諸前揭法律規定與最高法院判例要旨說明，既
    無足夠證據確信公訴意旨之指述為真實，不能證明被告犯罪
    ，本院自應為被告無罪判決之諭知，以昭審慎。
據上論結，應依刑事訴訟法第299條第1項、第301條第1項，刑法
第28條、第320條第1項、第201條第1項、第216條、第210條、第
339條第1項、第55條、第51條第5款、第205條、第219條，刑法
施行法第1條之1第1項、第2項前段，中華民國九十六年罪犯減刑
條例第2條第1項第3款、第7條、第11條，判決如主文。
本案經檢察官郭欣怡到庭執行職務
中    華    民    國    98    年    4     月    14    日
                  刑事第三庭審判長法  官  林惠玲
                                  法  官  蘇錦秀
                                  法  官  張育彰
以上正本證明與原本無異。
如不服本判決應於收受送達後十日內向本院提出上訴書狀，並應
敘述具體理由；其未敘述上述理由者，應於上訴期間屆滿後二十
日內向本院補提理由書 (均須按他造當事人之人數附繕本)「切
勿逕送上級法院」。
                                  書記官  陳靜宜
中    華    民    國    98    年    4     月    14    日
附錄本案論罪科刑法條:
中華民國刑法第320條第1項（普通竊盜罪、竊佔罪）
意圖為自己或第三人不法之所有，而竊取他人之動產者，為竊盜
罪，處5年以下有期徒刑、拘役或5百元以下罰金。
中華民國刑法第201條第1項（有價證券之偽造變造與行使罪）
意圖供行使之用，而偽造、變造公債票、公司股票或其他有價證
券者，處3年以上10年以下有期徒刑，得併科3千元以下罰金。
中華民國刑法第216條（行使偽造變造或登載不實之文書罪）
行使第210條至第215條之文書者，依偽造、變造文書或登載不實
事項或使登載不實事項之規定處斷。
中華民國刑法第210條（偽造變造私文書罪）
偽造、變造私文書，足以生損害於公眾或他人者，處5年以下有
期徒刑。
中華民國刑法第339條（普通詐欺罪）
意圖為自己或第三人不法之所有，以詐術使人將本人或第三人之
物交付者，處5年以下有期徒刑、拘役或科或併科1千元以下罰金
。
附表
┌─┬─────┬───┬───┬───┬────┬───┬───┬─────┐
│編│票據號碼  │發票人│發票日│付款人│金額（  │發票人│受款人│備註      │
│號│          │      │      │      │新臺幣）│欄印文│      │          │
├─┼─────┼───┼───┼───┼────┼───┼───┼─────┤
│1 │IG0000000 │1、西 │96年2 │合作金│145萬元 │1、西 │丁○○│1、為西華 │
│  │          │華客棧│月8日 │庫銀行│        │華客棧│      │客棧有限公│
│  │          │有限公│      │羅東分│        │有限公│      │司所有，交│
│  │          │司    │      │行    │        │司    │      │由王怡婷保│
│  │          │2、簡 │      │      │        │2、簡 │      │管。      │
│  │          │增燦  │      │      │        │增燦  │      │2、其上「 │
│  │          │      │      │      │        │      │      │西華客棧有│
│  │          │      │      │      │        │      │      │限公司」及│
│  │          │      │      │      │        │      │      │「戊○○」│
│  │          │      │      │      │        │      │      │之印文為偽│
│  │          │      │      │      │        │      │      │造印章所蓋│
│  │          │      │      │      │        │      │      │。        │
├─┼─────┼───┼───┼───┼────┼───┼───┼─────┤
│2 │IG0000000 │1、西 │96年4 │合作金│35萬元  │1、西 │（未載│1、為西華 │
│  │          │華客棧│月30日│庫銀行│        │華客棧│）    │客棧有限公│
│  │          │有限公│      │羅東分│        │有限公│      │司所有，交│
│  │          │司    │      │行    │        │司    │      │由王怡婷保│
│  │          │2、簡 │      │      │        │2、簡 │      │管。      │
│  │          │增燦  │      │      │        │增燦  │      │2、其上「 │
│  │          │      │      │      │        │      │      │西華客棧有│
│  │          │      │      │      │        │      │      │限公司」及│
│  │          │      │      │      │        │      │      │「戊○○」│
│  │          │      │      │      │        │      │      │之印文為偽│
│  │          │      │      │      │        │      │      │造印章所蓋│
│  │          │      │      │      │        │      │      │。        │
├─┼─────┼───┼───┼───┼────┼───┼───┼─────┤
│3 │IG0000000 │      │      │合作金│        │      │      │為西華客棧│
│  │          │      │      │庫銀行│        │      │      │有限公司所│
│  │          │      │      │羅東分│        │      │      │有，交由王│
│  │          │      │      │行    │        │      │      │怡婷保管。│
│  │          │      │      │      │        │      │      │          │
├─┼─────┼───┼───┼───┼────┼───┼───┼─────┤
│4 │BBB0000000│      │      │臺灣土│        │      │      │為宜泰商業│
│  │          │      │      │地銀行│        │      │      │大樓管理委│
│  │          │      │      │羅東分│        │      │      │員會所有，│
│  │          │      │      │行    │        │      │      │交由西華客│
│  │          │      │      │      │        │      │      │棧公司持有│
│  │          │      │      │      │        │      │      │，並由西華│
│  │          │      │      │      │        │      │      │客棧公司交│
│  │          │      │      │      │        │      │      │由員工宋玫│
│  │          │      │      │      │        │      │      │芬保管。  │
├─┼─────┼───┼───┼───┼────┼───┼───┼─────┤
│5 │BBB0000000│1、宜 │96年2 │臺灣土│89萬4千 │1、宜 │丁○○│1、為宜泰 │
│  │          │泰商業│月8日 │地銀行│元      │泰商業│      │商業大樓管│
│  │          │大樓管│      │羅東分│        │大樓管│      │理委員會所│
│  │          │理委員│      │行    │        │理委員│      │有，交由西│
│  │          │會    │      │      │        │會    │      │華客棧公司│
│  │          │2、盧 │      │      │        │2、盧 │      │持有，並由│
│  │          │岳秀  │      │      │        │岳秀  │      │西華客棧公│
│  │          │3、黃 │      │      │        │3、黃 │      │司交由員工│
│  │          │煌村  │      │      │        │煌村  │      │甲○○保管│
│  │          │      │      │      │        │      │      │。        │
│  │          │      │      │      │        │      │      │2、本紙支 │
│  │          │      │      │      │        │      │      │票被告盜用│
│  │          │      │      │      │        │      │      │原置於抽屜│
│  │          │      │      │      │        │      │      │內之「宜泰│
│  │          │      │      │      │        │      │      │商業大樓管│
│  │          │      │      │      │        │      │      │理委員會」│
│  │          │      │      │      │        │      │      │及「盧岳秀│
│  │          │      │      │      │        │      │      │」印章，至│
│  │          │      │      │      │        │      │      │「黃煌村」│
│  │          │      │      │      │        │      │      │之印文，為│
│  │          │      │      │      │        │      │      │偽造印章所│
│  │          │      │      │      │        │      │      │蓋。      │
├─┼─────┼───┼───┼───┼────┼───┼───┼─────┤
│6 │BBB0000000│      │      │臺灣土│        │      │      │為宜泰商業│
│  │          │      │      │地銀行│        │      │      │大樓管理委│
│  │          │      │      │羅東分│        │      │      │員會所有，│
│  │          │      │      │行    │        │      │      │交由西華客│
│  │          │      │      │      │        │      │      │棧公司持有│
│  │          │      │      │      │        │      │      │，並由西華│
│  │          │      │      │      │        │      │      │客棧公司交│
│  │          │      │      │      │        │      │      │由員工宋玫│
│  │          │      │      │      │        │      │      │芬保管。  │
└─┴─────┴───┴───┴───┴────┴───┴───┴─────┘


司法院資訊處製作；財團法人民間司法改革基金會備份。
